---
title: "Rmarkdown编写与GitHub协作"
author: "hu"
date: "2025-04-22"
output: html_document
---

# （一）R markdown编写

```{r install-chunk, echo=TRUE, eval=FALSE}
# 下载 Rmarkdown 包
install.packages("rmarkdown")
```

## 1. R Markdown 基础结构

1.1 YAML 头部
控制文档元数据和全局设置（必须用`---`包裹）：
```yaml
---
title: "标题"
author: "作者"
date: 自动日期使用`r Sys.Date()`
output: 
  html_document: 
    theme: cerulean
    toc: true
---
```

1.2 内容编写
混合使用：

```markdown
# 一级标题
## 二级标题
### 三级标题

- **加粗文本**
- *斜体文本*
- [链接](https://rmarkdown.rstudio.com)
```

## 2. 代码块系统

2.1 基础代码块

```{r basic-chunk, echo=TRUE, eval=TRUE}
# 计算均值
mean_val <- mean(iris$Sepal.Length)
cat("鸢尾花萼片平均长度:", mean_val)
```

2.2 代码块参数
常用参数控制：

| 参数      | 功能                 | 示例值     |
|-----------|----------------------|------------|
| `echo`    | 显示代码             | TRUE/FALSE |
| `eval`    | 执行代码             | TRUE/FALSE |
| `fig.dim` | 图表尺寸             | c(6,4)     |
| `cache`   | 缓存结果             | TRUE       |

```{r advanced-chunk, fig.width=6, fig.height=4}
library(ggplot2)
ggplot(iris, aes(Sepal.Length, Sepal.Width)) + 
  geom_point(aes(color=Species))
```

## 3. 动态内容

3.1 内联R代码
当前日期：`r Sys.Date()`  
随机数生成：`r round(rnorm(1, mean=10), 2)`

3.2 条件输出
```{r conditional}
if (nrow(mtcars) > 30) {
  print("大数据集")
} else {
  print("小数据集")
}
```

## 4. 多格式输出

4.1 输出格式控制
YAML中定义多格式：
```yaml
output:
  html_document: default
  pdf_document:
    latex_engine: xelatex
  word_document: null
```

4.2 渲染命令
在R控制台执行：
```{r render-example, eval=FALSE}
# 渲染为HTML
rmarkdown::render("input.Rmd", "html_document")

# 渲染为PDF（需要LaTeX）
rmarkdown::render("input.Rmd", "pdf_document")
```

## 5. 实用技巧

5.1 表格生成
```{r nice-table, results='asis'}
knitr::kable(
  head(mtcars[, 1:3]), 
  caption = "格式化表格示例"
)
```

5.2 交互元素
```{r interactive, eval=FALSE}
# 需要安装plotly
library(plotly)
plot_ly(data = iris, x = ~Sepal.Length, y = ~Petal.Length)
```

## 6. 文档维护

6.1 依赖管理
建议在开头添加：
```{r setup, include=FALSE}
# 自动安装缺失包
if (!require("ggplot2")) install.packages("ggplot2")
```

6.2 版本控制
推荐文件结构：
```
project/
├── analysis.Rmd     # 主文档
├── data/           # 原始数据
├── figs/           # 生成图表
└── output/         # 渲染结果
```

## 附录：学习资源
- [R Markdown官方指南](https://rmarkdown.rstudio.com)
- `help("rmarkdown")`查看本地帮助



# （二）GitHub协作


## 1. 创建仓库
1.1 登录GitHub账号 [GitHub]("https://github.com/")  
1.2 点击右上角+号选择"New repository"  
1.3 填写仓库名称（如`edav_project`）  
1.4 添加描述（可选）  
1.5 初始化选项：  
- ☑️ 添加README文件  
- ☑️ 添加.gitignore模板（选择R模板）  
- ☑️ 添加许可证（可选）  
1.6 对于哥伦比亚学生：使用学校邮箱设置私有仓库  

## 2. 分支管理
可以通过输入新名称创建"branch"，以便在不影响主分支的基础上安全地对工作进行更改。

## 3. 添加协作者
3.1 进入仓库 Settings > Collaborators > Manage Access  
3.2 点击"Add people"  
3.3 输入协作者的GitHub用户名/邮箱  
3.4 协作者会收到邮件邀请  

## 4. 变更追踪
查看提交历史：点击“Commit"  
- 红色：删除；绿色：添加

## 5. Blame功能
在GitHub文件界面：  
- 点击右上角"Blame"按钮  
- 显示每行代码的作者信息

## 6. Issues管理
点击顶部"<>Code"旁边的"Issues"。
"Issues"可用于跟踪待办事项、错误和其他注释，以留在存储库中供其他人查看。你可以通过@提醒合作者，或者如果你在解决问题上遇到了困难，可以以此让其他人看到并帮助你解决问题。

## 7.R studio上传

7.1在GitHub网站上找到你想克隆的仓库
-点击"Code"按钮
-选择"HTTPS"选项
-点击复制图标复制仓库URL

7.2在RStudio中创建新项目：
-打开RStudio
-点击菜单栏的"File" > "New Project..."
-选择"Version Control"
-选择"Git"
-在弹出的对话框中：
-粘贴你复制的仓库URL
-点击"Create Project"

7.3：推送.Rproj文件到GitHub
-首先拉取更新：点击RStudio右上角"Git"面板中的"Pull"按钮，确保本地与远程同步
-暂存文件：在"Git"面板勾选你想提交的文件（包括.Rproj文件）
-提交更改：点击"Commit"按钮
-在提交信息框中：首次提交可写"initial commit"
-后续提交应描述你所做的更改
-点击"Commit"
-推送更改：点击"Push"按钮将更改推送到GitHub
-验证：刷新GitHub页面查看.Rproj文件是否已添加


# 附录：学习资源
- [GitHub协作指南](https://jtr13.github.io/cc21/collaborating-on-rstudio-with-github.html)

```{r session-info, echo=FALSE}
sessionInfo()  # 记录会话信息
```
